臺灣嘉義地方法院民事裁定　　　　　　　 96年度聲字第575號
聲　請　人　甲○○
相　對　人　丙○○
　　　　　　乙○○
上列當事人間聲請返還擔保金事件，本院裁定如下：
  主  文
聲請駁回。
  理  由
一、本件聲請意旨略以：聲請人與相對人間請求損害賠償事件，
    聲請人前遵本院民國92年度裁全字第1005民事假扣押裁定，
    為擔保假扣押執行，曾提供新臺幣（下同）334,000元，並
    以本院92年度存字第641號提存事件提存在案，茲因本案訴
    訟業經本院以93年度訴字第63號判決確定而終結終結，聲請
    人已於訴訟終結後定20日以上期間催告相對人行使權利，惟
    相對人屆期仍未行使權利，爰依民事訴訟法第104條第1項規
    定，聲請本院裁定准予返還上開提存物等語。
二、按訴訟終結後，供擔保人證明已定20日以上之期間，催告受
    擔保利益人行使權利而未行使，或法院依供擔保人之聲請，
    通知受擔保利益人於一定期間內行使權利並向法院為行使權
    利之證明而未證明者，法院應依供擔保人之聲請，以裁定命
    返還其提存物或保證書，民事訴訟法第104條第1項第3款定
    有明文。又依同法第106條規定，上開有關供訴訟費用擔保
    之規定，於因假扣押供擔保之情形準用之。而所謂訴訟終結
    ，在因假扣押或假處分所供擔保之場合，因該擔保係為保障
    受擔保利益人因假扣押或假處分所受損害而設，倘執行法院
    已依假扣押或假處分裁定為假扣押或假處分之執行，則在執
    行法院撤銷執行程序前，受擔保利益人所受損害仍可能繼續
    發生，損害額既未確定，自難強令其行使權利，故必待假扣
    押或假處分之執行程序已撤銷，始得謂為訴訟終結（最高法
    院91年度臺抗字第490號、93年度臺抗字第71號裁定、95年
    度臺抗字第318號裁定意旨參照）。
三、經查，聲請人主張因與相對人間請求損害賠償事件，前遵本
    院92年度裁全字第1005民事假扣押裁定，為擔保假扣押執行
    ，提供334,000元，並以本院92年度存字第641號提存事件提
    存在案，本案訴訟業經本院93年度訴字第63號判決確定而終
    結等事實，業據其提出本院92年度存字第641號提存書、93
    年度訴字第63號判決暨確定證明書各1紙為證，並經本院調
    取本院92年度裁全字第1005號、92年度存字第641號卷宗核
    閱無訛，固堪採信。惟查，聲請人前執上開本院92年度裁全
    字第1005號假扣押裁定為執行名義，聲請本院對相對人所有
    財產為假扣押實施假扣押，本院乃以92年度執全字第575號
    執行事件受理，並囑託臺灣臺南地方法院執行查封相對人乙
    ○○之不動產，暨為其他扣押命令在案，且聲請人迄今未聲
    請撤回上開假扣押之執行，本院前揭假扣押之執行程序至今
    均未撤銷等情，業經本院依職權調取本院92年度執全字第57
    5號假扣押案卷核閱屬實，足見聲請人係於本院上開假扣押
    之執行程序尚未撤銷前，即催告相對人行使權利，揆之前揭
    說明，核與民事訴訟法第104條第1項第3款規定訴訟終結後
    ，定20日以上之期間，催告受擔保利益人行使權利而未行使
    之要件，尚有未合。從而，聲請人聲請返還擔保金，為無理
    由，應予駁回。另聲請人固提出存證信函送達回執2紙為證
    ，然該回執記載之住所核與聲請人提出相對人之戶籍謄本記
    載相左，是否為相對人之住居所，亦有所疑，併此指明。
中　　華　　民　　國　　96　　年　  10　　月　　23　　日
                  民事第二庭  法　官　蘇雅慧
正本係照原本作成。
如不服本裁定應於送達後10日內向本院提出抗告狀，並繳納裁判
費新臺幣1,000元。
中　　華　　民　　國　　96　　年　　10　　月　　23　　日
                              書記官　劉昀匊
